【裁判字號】    89,上易,629
【裁判日期】    890425
【裁判案由】    違反槍砲彈藥刀械管制條例
【裁判全文】
臺灣高等法院臺中分院刑事判決                    八十九年度上易字第六二九號
    上  訴  人
    即  被  告  乙○○
右上訴人因違反槍砲彈藥刀械管制條例案件，不服台灣台中地方法院八十八年度訴字
第一九九四號中華民國八十八年十一月十九日第一審判決（起訴案號：台灣台中地方
法院檢察署八十八年度偵字第三七四○號），提起上訴，本院判決如左：
    主  文
原判決關於乙○○部分撤銷。
乙○○無罪。
    理  由
一、本件公訴意旨略以：張佑濟（已判刑確定）於民國八十五年八月間，在臺中縣霧
    峰鄉○○村○○道路處，自不詳姓名年籍之成年男子處，收受具有殺傷力之霰彈
    四十餘顆後，竟未經許可予以持有，且於收受後之同年八月間，將上開霰彈之其
    中五顆之鉛珠取出，而以其所有改造霰彈之工具二支、底火三盒、火藥二瓶、底
    火蓋一瓶、霰彈用鉛珠四袋重新換裝較大之鉛彈改造成具有殺傷力且威力較強之
    霰彈，製造完成後張佑濟直至八十八年元月三十一日十七時許，邀請與其有共同
    未經許可持有右揭霰彈犯意聯絡之乙○○一起前往臺中縣和平鄉○區○○○道路
    打獵，乙○○應允張佑濟之邀與張佑濟共同持前揭具有殺傷力之霰彈十二顆及張
    佑濟合法持有之單管獵槍（槍枝號碼：一六八五０六號），由乙○○駕駛車牌號
    碼ＯＸ—○○一六號自用小客車前往臺中縣和平鄉八仙山等處狩獵。嗣於同年二
    月一日上午五時三十分許，在臺中縣和平鄉○○○○○道路上為警查獲並扣得前
    揭霰彈十二顆（其中一顆已擊發）。因認被告乙○○犯槍砲彈藥刀械管制條例第
    十二條第四項之未經許可持有子彈罪嫌。
二、按犯罪事實應依證據認定，無證據不得推定其犯罪事實，不能證明被告犯罪者，
    應諭知無罪之判決，刑事訴訟法第一百五十四條、第三百○一條第一項分別定有
    明文。原審認被告乙○○有本件犯行，係以被告及共犯張佑濟之供述，及扣得前
    揭霰彈十二顆，而該子彈具有殺傷力，有內政部警政署刑事警察局鑑驗通知書可
    憑等為論據，惟查被告於警局初訊時即供稱：「持有單管獵槍一把及十一顆霰彈
    均為張佑濟所有，渠均不知槍彈之來源」（見偵查卷第十一頁），於本院審理時
    更供述：「我不知他（指張佑濟）的子彈是違法的」「當時原審審理中只問我有
    沒有跟他一起去」（見本院卷第十八頁），而張佑濟已供明與被告同去打獵，所
    使用之霰彈長管獵槍是合法持有，有證照，另霰彈全是渠個人改造，供渠自己使
    用等情。張佑濟既然係攜帶合法持有之獵槍，邀同被告一起打獵，被告雖知悉持
    有槍彈，然槍既係合法持有，子彈又係張佑濟一人改造，被告否認知悉張佑濟改
    造子彈及非法持有子彈，衡情槍既係合法持有，所使用之子彈應亦合法為合理，
    因此被告所辯，核屬可採，且又查無其他確切證據足資證明被告有本件之犯行，
    既不能證明被告之犯罪，原審未加詳查，仍對被告乙○○部分論罪科刑，即有未
    當，被告乙○○上訴意旨據此指摘原審判決不當，其上訴為有理由，應由本院將
    原審關於乙○○部分撤銷改判，爰為乙○○無罪之判決。
三、據上論斷，應依刑事訴訟法第三百六十九條第一項前段、第三百六十四條、第三
    百零一條第一項，判決如主文。
本案經檢察官甲○○到庭執行職務。
中      華      民      國    八十九     年      四       月   二十五   日
                                  臺灣高等法院臺中分院刑事第三庭
                                        審判長法  官  方  艤  駐
                                              法  官  廖  柏  基
                                              法  官  劉  連  星
右正本證明與原本無異。
不得上訴。
                                              書記官  顏  子  良
中      華      民      國    八十九     年      四       月   二十六   日
附表：
    、八十八年二月一日上午五時三十分許，在台中縣和平鄉○○○○○道路上查
        獲之霰彈拾壹顆。
                                                                        Ｑ


司法院資訊處製作；財團法人民間司法改革基金會備份。
